【裁判字號】    91,易,202
【裁判日期】    920421
【裁判案由】    竊盜
【裁判全文】
臺灣嘉義地方法院刑事判決                          九十一年度易字第二二號
    公  訴  人  臺灣嘉義地方法院檢察署檢察官
    被      告  戊○○
右列被告因竊盜案件，經檢察官提起公訴（九十年度偵緝字第三四三號、三四四號）
，本院判決如左：
    主  文
戊○○竊盜，累犯，處有期徒刑肆月，如易科罰金，以佰元折算壹日。
    事  實
一、戊○○前於民國八十五年間，因詐欺案件，經台灣台中地方法院以八十五年自字
    第一二一八號判決，判處有期徒刑十月確定，復於八十六年間，因違反麻醉藥品
    管理條例經本院以八十六年易緝字第六七號判決判處有期徒刑三月確定，二罪並
    於八十七年間經本院定應執行刑一年確定，嗣因假釋中付保護管束，而於八十七
    年七月九日期滿，視為刑之執行完畢。猶不知悛悔，竟意圖為自己不法之所有，
    於九十年八月二十日上午六時四十分許，在台南縣鹽水鎮○○路二四巷十四號前
    ，竊取乙○○所保管使用之車號○ＡＭ─五四一號機車，得手後隨即騎駛該車逃
    離現場。嗣經警於九十年八月二十九日至其位於嘉義縣鹿草鄉後寮村後寮四九號
    住處拘提其友人黃慶章時，發覺該失竊之機車未懸掛車牌，經警抄錄其引擎號碼
    查詢後，發覺為贓車，始循線查獲上情。
二、案經嘉義縣警察局水上分局報請台灣嘉義地方法院檢察署檢察官偵查起訴。
    理  由
一、訊據被告戊○○固坦承上開機車原係停放在其位於嘉義縣鹿草鄉後寮村後寮四九
    號住處，於九十年八月二十九日員警另案前往其住處搜索時，其不在場，員警回
    去後，其經友人通知返家，並將上開機車自其住處遷移至嘉義縣太保市梅埔里春
    珠四十之二號空地（即警方後來發現該機車之處，下稱第二查獲地點）之事實，
    惟矢口否認有何竊盜犯行，並辯稱：上開機車係其友人綽號「阿吉」（即丙○○
    ）與一位丙○○之不詳姓名友人一同牽來寄放，但不記得何時寄放，亦不知與丙○○同行者為何人；員警到其家中搜索後，其因為不知機車為何人所有，怕來源
    不明，被警察查到，所以，才會將機車遷離住處云云。惟查，上開機車確為被害
    人乙○○於九十年八月二十日上午六時四十分許在台南縣鹽水鎮○○路二四巷一
    四號前失竊之情，業據被害人於警訊、及偵查時指訴甚詳，復有車輛竊盜、車牌
    失竊資料個別查詢報表─查詢車輛認可資料、被害報告單、贓物領據各一紙、及
    上開機車照片二幀附卷足佐。被告雖以前開情詞置辯，惟查，被告提出阿吉即「
    丙○○」之姓名、年籍資料供查證，惟證人丙○○於偵查中與本院審理時迭證稱
    ：其於九十年八月二十三日即進入北所（台北土城看守所），並未偷竊上開機車
    而寄放於被告住處等語（見偵查卷第三０至三一頁、第五０頁；本院卷第一一六
    頁），並有在監在押資料表一份在卷可佐，足見在查獲上開機車當時，證人丙○○並未在場，不可能知悉警方查獲該機車為贓車，且被告辯稱：該機車係證人丙○○所寄放云云，實有可疑。其次，警方係在被告位於嘉義縣鹿草鄉住處發現上
    開被竊機車，而員警發覺係贓車，再次前往被告位於上址住處查訪時，該機車業
    經被告遷移至第二查獲地點之情，業據被告供承在卷，核與證人即當日至被告住
    處搜索之警員甲○○及證人蔡聖欽證述之情節（見本院卷第九０至九一頁、警卷
    第五頁背面）相符，顯然被告對於上開機車係遭竊之贓車應知之甚詳，否則該機
    車若僅係證人丙○○所寄放，而被告在不確知機車來源之情形下，衡諸常情，被
    告應不可能在警方前去搜索而未查知為贓車前，即刻將該機車遷移他處以避免查
    緝，此益見被告辯稱：上開機車為證人丙○○寄放云云，不可採信。再者，被告
    雖又辯稱：其友人丁○○知悉該機車為證人丙○○所寄放云云，惟經本院傳喚證
    人丁○○到庭作證，證人丁○○證稱：其在被告住處見過該機車，被告曾告知其
    機車係何人牽來寄放，但已忘記是何人，其不認識丙○○等語（見本院卷第三九
    至四０頁），顯然證人丁○○並未親自見聞該機車為丙○○寄放於被告住處，其
    證言尚難據為對被告有利之認定。綜上所述，本件雖無直接證據可證明被告確於
    右揭時、地竊取上開機車，但被告辯稱：上開機車係證人丙○○寄放云云，既不
    可採，而被告除上開辯解外，復未能對該機車何以會停放於其住處，提出有利之
    證據供本院參酌，則上開機車若非被告所竊，應不可能自行移動至被告住處，加
    以被告於警方在其住處發現該機車後，為避免警方查緝，竟將該機車牽離其住處
    棄置，足見其卸責之圖甚明，是本院綜合上開各情，交互觀之，認依據卷內之間
    接證據，應足以推論被告右揭竊盜犯行達一般人可確信之程度。本件事證明確，
    被告犯行洵堪認定。
二、核被告所為，係犯刑法第三百二十條第一項之竊盜罪。查被告前於民國八十五年
    間，因詐欺案件，經台灣台中地方法院以八十五年自字第一二一八號判決，判處
    有期徒刑十月確定，復於八十六年間，因違反麻醉藥品管理條例經本院以八十六
    年易緝字第六七號判決判處有期徒刑三月確定，二罪並於八十七年間經本院定應
    執行刑一年確定，嗣因假釋中付保護管束，而於八十七年七月九日期滿，視為刑
    之執行完畢，有臺灣嘉義地方法院檢察署刑案資料查註紀錄表、臺灣高等法院被
    告全國前案紀錄表各一份在卷可按，其受有期徒刑之執行完畢，五年以內再犯本
    件有期徒刑以上之罪，為累犯，應依刑法第四十七規定，加重其刑。爰審酌被告
    為一己之利，任意竊取他人之財物，其犯罪之手段、所得之財物價值非巨及犯罪
    後態度不佳等一切情狀，量處如主文所示之刑，並諭知易科罰金之折算標準，以
    資懲儆。
據上論斷，應依刑事訴訟法第二百九十九條第一項前段、刑法第三百二十條第一項、
第四十七條、第四十一條第一項前段，罰金罰鍰提高標準條例第一條前段、第二條判
決如主文。
本案經檢察官黃正雄到庭執行職務
中      華      民      國    九十二    年      四      月    二十一    日
                    臺灣嘉義地方法院刑事第二庭
                                  法  官  林  坤  志
右正本證明與原本無異。
如不服本判決，應於判決送達後十日內向本院提出上訴狀( 應附繕本 )。
中      華      民      國    九十二    年      四      月     二十一   日
                                  書記官  李  子  英
附錄法條：
刑法第三百二十條第一項
意圖為自己或第三人不法之所有，而竊取他人之動產者，為竊盜罪，處五年以下有期
徒刑、拘役或五百元以下罰金。


司法院資訊處製作；財團法人民間司法改革基金會備份。
